【裁判字號】    98,上易,1003
【裁判日期】    980424
【裁判案由】    毒品危害防制條例
【裁判全文】
臺灣高等法院刑事判決                98年度上易字第1003號
    上  訴  人
    即  被  告  甲○○
上列上訴人因毒品危害防制條例案件，不服臺灣桃園地方法院98
年度審易字第158號，中華民國98年3月13日第一審判決（起訴案
號：臺灣桃園地方法院檢察署97年度毒偵字第5994號），提起上
訴，本院判決如下：
    主  文
上訴駁回。
    理  由
一、依刑事訴訟法第350條、第361條、第362條、第367條規定，
    不服地方法院之第一審判決而上訴者，須提出上訴書狀，並
    應敘明具體理由，為上訴必備之程式；其所提出之書狀未敘
    述上訴理由，或僅曾以言詞陳述上訴理由者，均應於上述期
    間屆滿後20日內補提理由書於第一審法院。第一審法院經形
    式審查，認逾期未補提上訴理由者，應定期間先命補正；逾
    期未補正者，為上訴不合法律上之程式，應以裁定駁回。倘
    已提出上訴理由，但所提非屬具體理由者，則由第二審法院
    以上訴不合法律上之程式，判決駁回。而所謂具體理由，必
    係依據卷內既有訴訟資料或提出新事證，指摘或表明第一審
    判決有何採證認事、用法或量刑等足以影響判決本旨之不當
    或違法，而構成應予撤銷之具體事由，始克當之（例如：依
    憑證據法則具體指出所採證據何以不具證據能力，或依憑卷
    證資料，明確指出所為證據證明力之判斷如何違背經驗、論
    理法則）；倘僅泛言原判決認定事實錯誤、違背法令、量刑
    失之過重過輕微，而未依上揭意旨指出具體事由，或形式上
    雖已指出具體事由，然該事由縱使屬實，亦不足以認為原判
    決有何不當或違法者（例如：對不具有調查必要性之證據，
    法院未依聲請調查亦未說明理由，或援用證據不當，但除去
    該證據仍應為同一事實之認定），皆難謂係具體理由，俾與
    第二審上訴制度旨在請求第二審法院撤銷、變更第一審不當
    或違法之判決，以實現個案救濟之立法目的相契合，並節制
    濫行上訴（最高法院97年度台上字第892號判決參照）。 又
    第二審法院認為上訴書狀未敘述理由， 依刑事訴訟法第367
    條但書規定，始應定期間命其補正。如認上訴書狀已敘述理
    由，但其理由非屬具體，其所為上訴，即不符上訴之法定要
    件，自得逕行判決駁回，無定期命補正問題（最高法院97年
    度台上字第3599號判決參照）。
二、本件原審經審理結果，認上訴人即被告前有多次施用毒品前
    科，仍基於施用第二級毒品之犯意， 於97年10月14日下午2
    時許及同日下午4時許，在其位於臺北縣土城市○○路84巷2
    號4樓居處內，以燃燒玻璃球之方式， 接續施用第二級毒品
    甲基安非他命各1次之犯行。 已據被告於原審審判中坦承不
    諱，並有桃園縣政府警察局被採尿人尿液暨毒品真實姓名與
    編號對照表及台灣檢驗科技股份有限公司濫用藥物檢驗報告
    （尿液部分）各1 份、桃園縣政府警察局搜索扣押筆錄、扣
    押物品目錄表、桃園縣政府警察局扣押物品清單各1 份、扣
    案之第二級毒品甲基安非他命5包（驗前合計淨重1.3866 公
    克，因鑑驗使用費失0.0237公克，驗餘合計淨重1.3629公克
    ，含與毒品無法析離之包裝袋5 個）及憲兵司令部刑事鑑識
    中心鑑定書各1份及本院被告前案紀錄表1份為據。因認上訴
    人犯行明確，論上訴人施用第二級毒品之罪名，量處有期徒
    刑6 月，並諭知易科罰金之折算標準。已詳敘其認定上訴人
    犯罪事實之證據及理由，於法尚無不合。上訴意旨略稱：其
    於審判程序前與公訴人有協調認罪協商，刑期為5 月，上訴
    人因不知法律而選擇簡式審判，致遭判刑6 月，顯有失公平
    ，上訴人皆已坦承犯行，原審量刑顯屬過重云云。惟查：量
    刑之輕重，係屬事實審法院得依職權自由裁量之事項，茍於
    量刑時，已依行為人之責任為基礎，並斟酌刑法第57條各款
    所列情狀，而未逾越法定範圍，又未濫用其職權，即不得遽
    指為違法。本件原判決於量刑時，已依上揭規定，均已審酌
    各項情狀，予以綜合考量，而量處有期徒刑6 月。上訴意旨
    指摘原審判決量刑過重云云，揆諸上開說明，自難謂上訴人
    已敘明具體理由，其所為上訴不合法定要件，爰不經言詞辯
    論，逕以判決駁回。
據上論斷，應依刑事訴訟法第367條前段、第372條，判決如主文
。
中    華    民    國    98    年    4     月    24    日
            刑事第四庭    審判長法  官  陳筱珮
                                法  官  鄭水銓
                                法  官  周煙平
以上正本證明與原本無異。
不得上訴。
                                書記官  陳秋雄
中    華    民    國    98    年    4     月    27    日


司法院資訊處製作；財團法人民間司法改革基金會備份。
